---
title: "Revisão das variáveis selecionadas"
format: html
editor: visual
bibliography: references.bib
---

## Lendo a base

```{r}
df <- read.csv2(file = "df.csv")
```

Filtrando os dados para pegar apenas idosos (idade \>=60)

```{r}
df <- 
  df |> 
  dplyr::filter(RIDAGEYR >= 60)

```

## Step 1- Verificar se extrai as variáveis solicitadas

Abaixo estão todas as variáveis extrai de acordo com o documento que você me enviou.

Cheque se extrai todas.

```{r}
colnames(df)
```

Repare que extrai 5 variáveis a mais:

\- SDDSRVYR: Data release cycle;

\- WTINT2YR: Full sample 2 year MEC exam weight;

\- WTMEC2YR: Full sample 2 year interview weight;

\- SDMVPSU: Masked variance pseudo-PSU;

\- SDMVSTRA: Masked variance pseudo-stratum.

Essas variáveis são necessárias para fazer o *sample* *design*, procedimento de amostragem que é realizado para manter a amostra representativa da população americana.

## Tamanho da amostra

O tamanho da amostra esta em `r nrow(df)`. Lembrando que esse "n" consiste de sujeitos com idade igual ou superior a `r min(df$RIDAGEYR)` .

# PONTO IMPORTANTE

## Dados ausentes

Primeiramente, observe a figura abaixo que apresenta os percentual de dados faltantes para cada variável.

```{r}
#| fig.height=10
DataExplorer::plot_missing(df)
```

Repare nas colunas vermelha e lilás. Para essas varáveis, a quantidade de dados faltantes é elevada e, se forem fundamentais para o seu trabalho, não será possível realizar as analises devido ao pequeno tamanho amostral.

Dê uma olhada na tabela abaixo (50 primeiras linhas) a quatidade de dado faltante (expresso como NA):

```{r}
knitr::kable(df[1:50,])
```

# O QUE PRECISA FAZER!?

## Step 2- Renomear as variáveis

Precisamos renomear as variáveis para que possamos trabalhar com elas com mais facilidade na fase de modelagem.

Faça um documento em word seguindo o formato;

(

novo_nome = nome_antigo,

...

)

*IMPORTANTE: Não use caracteres especiais, letras maiúsculas nem hífen. Tente usar um formato curto e se precisar use underline.*

## Step 2 - Checar as variáveis 1 a 1

Verifique porque a quantidade de dados faltantes. Em particular, para a variável que é desfecho do seu trabalho;

\*Obs\* Para as variáveis de atividade física, eu imagino que as variáveis com grande número de dados faltantes não são determinantes para a quantificar o nível de atividade física. Mas veja certinho o que é cada uma delas.

## Step 3 - Precisa criar alguma variável?

Neste etapa é quando devemos criar alguma variável. Você pretende criar alguma?

Por exemplo, se você pegou as variáveis peso e estatura, pode querer calcular o IMC.

Precisa me indicar as variáveis que deseja que calcula e, claro, com o cálculo que devo utilizar.
